---
layout: postDataAnalysis
title: "利器排行榜"
comments: true
categories: [Data Analysis]
tags: [liqi, data mining]
---

关注[利器](http://liqi.io)这个网站有些时间了，某天突然想把里面推荐的利器写个爬虫程序爬下来然后做个分析。找个周末，就把这个事给做了，然后有了这个MVP (minimum variable product)。爬虫用python强大的scrapy包完成，代码放在[github](https://github.com/haoeric/liqiSpider)。这里只是初步的分析，有很多地方需要改善，同时也有很多有意思的事情可以做，会在这里陆续更新。

```{r}
## loading data, file "liqi_data_tidy.csv" can be found in above github link
library(dplyr)
library(wordcloud)
library(ggplot2)

liqi_data <- read.csv(file="liqi_data_tidy.csv", header = TRUE, row.names = 1, stringsAsFactors = FALSE)
```

截至到2017年2月18号，爬虫出来总共`r length(unique(liqi_data$author))` 位利器分享者，分享工具总计`r length(unique(liqi_data$tools))`个。

## 1. 分享达人榜单

```{r}
fxdr <- liqi_data %>% 
    group_by(author) %>%
    summarise(toolCounts = n(), source = unique(source)) %>%
    arrange(desc(toolCounts)) 
```

#### 分享达人前二十名

> 排名标准：推荐的利器数量越多，排名越靠前

```{r}
kable(fxdr[1:20, ])
```

#### 分享达人云图

```{r, dev='png', fig.retina = 2}
par(family = "STHeiti")
wordcloud(fxdr$author, fxdr$toolCounts, random.order = FALSE, colors=brewer.pal(8, "Dark2"))
```


## 2. 利器排行

```{r}
lqph <- liqi_data %>% 
    group_by(tools) %>%
    summarise(toolCounts = n(), link = links[1], source = source[1]) %>%
    arrange(desc(toolCounts)) 
```

#### 利器推荐榜前20名

> 排名标准：被推荐的次数越多，排名越靠前

用柱状图来看看：

```{r}
ggplot(lqph[1:20, ], aes(x = factor(tools, levels = lqph$tools[1:20]), y = toolCounts)) + geom_bar(stat = "identity", fill="lightgreen") + theme_bw() + theme(axis.text.x = element_text(angle = 90, hjust = 1, face = "bold")) + geom_text(stat='identity',aes(label=toolCounts), vjust=-0.1) + xlab("") + ylab("sharetimes")
```

详情：

```{r}
kable(lqph[1:20, ])
```


#### 利器云图

被推荐两次以上的利器总共有`r nrow(lqph[lqph$toolCounts > 2, ])`个，放在云图里如下
    
```{r, dev='png', fig.retina = 2}
par(family = "STHeiti")
wordcloud(lqph$tools, lqph$toolCounts, min.freq=3, random.order = FALSE, colors=brewer.pal(8, "Dark2"))
```


#### 看看那些冷门的推荐利器

那些只被推荐一次的利器总共有`r nrow(lqph[lqph$toolCounts == 1, ])`个, 随机挑选20个来看看：

```{r}
set.seed(20)
lmlq <- lqph[lqph$toolCounts == 1, ]
lmlq_count <- nrow(lmlq)
kable(lmlq[sample(1:lmlq_count, 20), c(1,2,4)])
```


